cs: Vodní prostředí na dálkové ovládání plavidla: Vana; Klidné jezero; Zvládne zčeřenou vodu; Oceán/moře (klidné); Rybník; Bazén; Řeka/potok (pomalý proud); Jiné
sk-SK: Vodné prostredie plavidla na diaľkové ovládanie: Vaňa; Pokojné jazero; Zvláda rozbúrenú vodu; Oceán/more (pokojné); Rybník; Bazén; Rieka/potok (pomalý prúd); Iné
ko: 원격 조종 수상 차량 수면 환경: 욕조; 잔잔한 호수; 거친 물살 가능; 바다/해양(잔잔함); 연못; 수영장; 강/개울(느림); 기타
pt-PT: Ambiente aquático da embarcação de controlo remoto: Banheira; Lago calmo; Adequado para águas agitadas; Oceano/mar (calmo); Lagoa; Piscina; Rio/riacho (lento); Outro
hr-HR: Vodeno okruženje za plovni objekt na daljinsko upravljanje: Kada; Mirno jezero; Prikladno za nemirnu vodu; Ocean/more (mirno); Ribnjak; Bazen; Rijeka/potok (sporo); Ostalo
sv: Fjärrstyrd vattenfarkost – vattenmiljö: Badkar; Lugn sjö; Klarar vågigt vatten; Ocean/hav (lugnt); Damm; Pool; Flod/vattendrag (långsamt); Annat
tr: Uzaktan kumandalı deniz aracı su ortamı: Küvet; Sakin göl; Dalgalı suya uygun; Okyanus/deniz (sakin); Gölet; Havuz; Nehir/dere (yavaş akıntılı); Diğer
da: Fjernbetjent vandfartøjs vandmiljø: Badekar; Rolig sø; Egnet til uroligt vand; Hav (roligt); Dam; Pool; Flod/å (langsom); Andet
de: Wasserumgebung für ferngesteuerte Wasserfahrzeuge: Badewanne; Ruhiger See; Wellentauglich; Ozean/Meer (ruhig); Teich; Pool; Fluss/Bach (langsam); Sonstiges
th: สภาพแวดล้อมทางน้ำของเรือบังคับวิทยุ: อ่างอาบน้ำ; ทะเลสาบที่สงบ; ทนต่อคลื่นลมแรง; มหาสมุทร/ทะเล (สงบ); บ่อน้ำ; สระน้ำ; แม่น้ำ/ลำธาร (ไหลเอื่อย); อื่นๆ
nb: Fjernstyrt farkost i vannmiljø: Badekar; Rolig innsjø; Egnet for urolig vann; Hav/sjø (rolig); Dam; Basseng; Elv/bekk (saktegående); Annet
hu: Távirányítós vízi jármű vízi környezete: Fürdőkád; Csendes tó; Hullámos vízen is használható; Óceán/tenger (csendes); Kerti tó; Medence; Folyó/patak (lassú sodrású); Egyéb
fr: Milieu aquatique recommandé pour le bateau radiocommandé: Baignoire; Lac calme; Adapté aux eaux agitées; Océan/mer (calme); Étang; Piscine; Rivière/ruisseau (lent); Autre
vi: Mô hình tàu thuyền điều khiển từ xa trong môi trường nước: Bồn tắm; Hồ tĩnh lặng; Có thể chạy trên nước động; Đại dương/biển (tĩnh lặng); Ao; Hồ bơi; Sông/suối (chảy chậm); Khác
lt-LT: Nuotoliniu būdu valdomo vandens transporto vandens aplinka: Vonia; Ramus ežeras; Tinka banguotam vandeniui; Vandenynas / jūra (ramu); Tvenkinys; Baseinas; Upė / upelis (lėta tėkmė); Kitas
ro-RO: Mediul acvatic al ambarcațiunii cu telecomandă: Cadă; Lac liniștit; Adecvat pentru apă agitată; Ocean/mare (calm); Iaz; Piscină; Râu/pârâu (lent); Altele
pl: Zdalnie sterowany pojazd wodny do środowiska wodnego: Wanna; Spokojne jezioro; Nadaje się na wzburzoną wodę; Ocean/morze (spokojne); Staw; Basen; Rzeka/strumień (wolny nurt); Inne
fi: Kauko-ohjattavan vesialuksen vesiympäristö: Kylpyamme; Tyyni järvi; Sopii aallokkoon; Valtameri/meri (tyyni); Lampi; Uima-allas; Joki/puro (hidas); Muu
sl-SI: Vodno okolje daljinsko vodenega plovila: Kopalna kad; Mirno jezero; Primerno za valovito vodo; Ocean/morje (mirno); Ribnik; Bazen; Reka/potok (počasen tok); Drugo
es: Entorno acuático del barco a control remoto: Bañera; Lago tranquilo; Apto para aguas agitadas; Océano/mar (tranquilo); Estanque; Piscina; Río/arroyo (lento); Otro
ru: Водная среда для радиоуправляемого водного транспорта: Ванна; Спокойное озеро; Для неспокойной воды; Океан/море (спокойные); Пруд; Бассейн; Река/ручей (медленное течение); Другое
pt-BR: Controle remoto embarcação água ambiente: Banheira; Lago calmo; Adequado para águas agitadas; Oceano/mar (calmo); Lagoa; Piscina; Rio/riacho (lento); Outro
nl: RC-vaartuig wateromgeving: Badkuip; Kalm meer; Geschikt voor ruw water; Oceaan/zee (kalm); Vijver; Zwembad; Rivier/stroom (langzaam); Overig
zh-TW: 遙控船艇水上環境: 浴缸; 平靜湖面; 適用於波濤水面; 海洋 (平靜); 池塘; 泳池; 河流/溪流 (水流緩慢); 其他
bg-BG: Водна среда за радиоуправляем плавателен съд: Вана; Спокойно езеро; Подходящ за неспокойни води; Океан/море (спокойно); Езерце; Басейн; Река/поток (бавни); Други
el: Τηλεκατευθυνόμενα σκάφη στο υδάτινο περιβάλλον: Μπανιέρα; Ήρεμη λίμνη; Κατάλληλο για ταραγμένα νερά; Ωκεανός/θάλασσα (ήρεμα); Λιμνούλα; Πισίνα; Ποτάμι/ρυάκι (αργό); Άλλο
zh-CN: 遥控船艇适用水域: 浴缸; 平静湖面; 适应波浪水面; 远洋/大海（平静）; 池塘; 游泳池; 河流/溪流（水流缓慢）; 其他
it: Motoscafo telecomandato in ambiente acquatico: Vasca da bagno; Lago calmo; Adatto per acque agitate; Oceano/mare (calmo); Stagno; Piscina; Fiume/ruscello (lento); Altro
en: Remote control watercraft water environment: Bathtub; Calm lake; Choppy water capable; Ocean/sea (calm); Pond; Pool; River/stream (slow); Other
ja: 遠隔操作水上艇 水環境: 浴槽; 穏やかな湖; 波立ち水面対応; 海（穏やか）; 池; プール; 川/小川（流れが緩やか）; その他